【裁判字號】    94,上訴,1063
【裁判日期】    950221
【裁判案由】    違反毒品危害防制條例
【裁判全文】
臺灣高等法院臺南分院刑事判決        94年度上訴字第1063號
上  訴  人
即  被  告  丙○○
指定辯護人  本院公設辯護人  甲○○
上列上訴人因違反毒品危害防制條例案件，不服臺灣雲林地方法
院94年度訴字第82號中華民國94年9月27日第一審判決（起訴案
號：臺灣雲林地方法院檢察署93年度核退偵字第251號），提起
上訴，本院判決如下：
    主  文
原判決撤銷。
丙○○連續販賣第二級毒品，累犯，處有期徒刑柒年拾月。販賣
第二級毒品所得新臺幣陸仟元沒收之，如全部或一部不能沒收時
，以其財產抵償之；扣案如附表二之編號四所示之第二級毒品甲
基安非他命，沒收銷燬之；扣案如附表二之編號一、二、三及編
號四之毒品包裝袋、附表三之編號二所示之物，均沒收之；未扣
案之門號0000000000號行動電話（含SIM卡1張）沒收之，如全部
或一部不能沒收時，追徵其價額。
    事  實
一、丙○○前因肅清煙毒條例、違反麻醉藥品管理條例等案件，
    經臺灣雲林地方法院先後於民國（下同）83年8月3日以83年
    度少訴字第3號判處有期徒刑2年、85年12月13日以85年度易
    字第1366號判處有期徒刑6月、86年10月24日以86年度易字
    第1182號判處有期徒刑6月，均經確定，嗣經接續執行於88
    年2月12日縮短刑期假釋出監，89年5月21日假釋期滿未經撤
    銷假釋，而執行完畢。詎丙○○因染有毒癮，而購買毒品所
    費不貲，為支應施用毒品及生活所需，竟基於販賣第二級毒
    品甲基安非他命營利之概括犯意，自92年12月間起，向臺中
    綽號「阿修」之成年男子，以第二級毒品甲基安非他命每半
    兩即18.75公克新臺幣（下同）1萬8千元之價格販入後，再
    自92年12月間某日起至93年2月間某日止，在雲林縣斗六市
    ○○○路2段93號寄居處等地，以其所有之分裝袋、分裝鏟
    、電子秤分裝之，如分裝為每包1.8至1.9公克（含包裝袋重
    量，包裝袋重約0.3公克）者，賣出價格則為2千元，或裝入
    不詳分量之甲基安非他命，再以每包1千元或五百元之價格
    賣出，如全部販入之半兩甲基安非他命賣出後，可從中得利
    約4千元至5千元之間。而連續於如附表1所示之時間，地點
    、先後以其持用之門號0000000000號行動電話（未扣案），
    對外接受林楨凱、乙○○等人連絡要求購買之甲基安非他命
    數量、金額及交易地點後，再駕車至附表1所示之地點，完
    成如附表1所示之販賣甲基安非他命交易，並取得如附表1所
    示總計為6千元之販毒金額。嗣於93年2月26日中午12時許，
    為警在雲林縣斗六市○○○路○段93號3樓丙○○寄居處執行
    搜索後查獲，並起出丙○○所有如附表2、3所示之物，其中
    有供販賣之如附表2編號4所示之第2級毒品甲基安非他命、
    供販賣毒品所用之如附表2編號1所示之分裝袋820個（00號
    夾鏈袋811個、外包裝袋9個）、編號2所示分裝鏟1支、編號
    3所示電子秤1台、編號4所示外包裝袋12個，如附表3編號2
    所示帳冊2本。
二、案經雲林縣警察局移送臺灣雲林地方法院檢察署檢察官偵查
    起訴。
    理  由
壹、有罪部分
一、關於證據能力方面：
（一）有關證人乙○○、林楨凱於檢察官訊問中之證述部分：
（１）依刑事訴訟法第159條之1第2項規定，被告以外之人於偵
      查中向檢察官所為之陳述，除顯有不可信之情形外，得為
      證據，而所謂「顯有不可信」者，非指陳述之實質證明力
      問題，而係證據能力之要件，法院審查被告以外之人於偵
      查中向檢察官為之陳述是否具有證據能力，應以該陳述作
      成之客觀條件及環境，例如：陳述人於接受偵訊時之心理
      狀態是否健全、有無受到脅迫、利誘或欺詐等因素，作為
      判斷之依據。
（２）經查，證人乙○○、林楨凱於檢察官偵查中，均係以證人
      之身分具結作證，有結文2紙附卷可稽（見臺灣雲林地方
      法院檢察署93年度核退偵字第251號卷【下稱偵甲卷】第
      37、46頁）。則證人乙○○、林楨凱之前開證言既係在檢
      察官偵查時所為之陳述，按檢察官與法官同為司法官署，
      衡諸實務運作，檢察官實施刑事偵查程序，亦能恪遵法定
      程序之要求，未有違法取供之情事，自無所謂「顯有不可
      信」之情形，故上開證詞雖於審判外所為，然應為傳聞證
      據之例外，具有證據能力。
（３）至於被告及辯護人認為證人乙○○、林楨凱於檢察官之訊
      問中所為之具結，係於訊後為之，認違反刑事訴訟法第18
      8條之供前具結之規定，故主張不具證據能力等語。但按
      刑事訴訟法第158之3條規定：「證人、鑑定人依法應具結
      而未具結者，其證言或鑑定意見，不得作為證據」，其立
      法意旨在於：「證人、鑑定人依法應使其具結，以擔保證
      言係據實陳述或鑑定意見為公正誠實。若違背該等具結之
      規定，未令證人、鑑定人於供前或供後具結，該等證言、
      鑑定意見因欠缺程序方面之法定條件，即難認為係合法之
      證據資料，爰參考最高法院34年上字第824號、30年上字
      第506號、46年台上字第1126號、69年台上字第2710 號判
      例意旨，增訂本條」，意即證人證言是否屬於合法之證據
      資料，其重點在於是否履行具結之法定條件，如業已為「
      供前或供後具結」，則認為已經擔保其證言係據實陳述之
      義務，堪可認為合法之證據資料。本件證人乙○○、林楨
      凱固係於檢察官訊後具結，惟據公訴人論告指稱：證人乙
      ○○、林楨凱係因警方清查上訴人即被告丙○○使用之00
      00000000號行動電話後，方發現證人乙○○、林楨凱與被
      告間有頻密之通聯，經以證人之身分傳訊到案後，於尚不
      知證人乙○○、林楨凱是否涉案或有其他犯行，而應否具
      結存有疑慮下，才於訊後令之具結，並無違反刑事訴訟法
      第188條之規定等語。經查，證人乙○○、林楨凱確均以
      證人身分，分別於94年1月25日上午10時許、下午2時30分
      到案為證，且訊問內容皆涉及證人乙○○、林楨凱是否持
      有毒品之情節，末於訊畢後，檢察官復有確認證人於警詢
      或偵訊中所言是否屬實等情，再諭知具結之義務及偽證之
      處罰，並朗讀結文始具結附卷等情，有該2份筆錄在卷足
      稽（見偵甲卷第34-37、44-48頁），顯見證人乙○○、林
      楨凱之訊後具結，應合於刑事訴訟法第188條：「具結應
      於訊問前為之。但應否具結有疑義者，得命於訊問後為之
      」之規定，而於法無違，即或認被告就此具結時程之爭議
      可酌，揆諸前揭說明，亦無礙足以擔保其等證言係據實陳
      述之義務，仍可認屬合法之證據資料。
（二）有關被告於93年2月26日，在雲林縣警察局刑警隊三組所
      為「偵訊筆錄」之自白部分：
（１）被告就此部分之自白，主張：「第一次警訊我是有坦承，
      但我是在恍惚的情況下，且為了要讓先生及小孩回去，所
      以警察叫我要承認，不然要將我和我先生移送。所以警訊
      部分是不實在的」云云，辯護人並主張：「非出於被告本
      人意願的陳述，因為當時被告是為了要使被告先生及小孩
      先回家的緣故」等語。因認該自白不具證據能力。
（２）按被告對其自白任意性，有所抗辯時，法院依法即應先於
      其他事證而為調查，如為檢察官提出該項自白者，並應命
      檢察官就被告自白，係出於自由意志者，指出證明方法（
      刑事訴訟法第156條第3項規定參照）。嗣經檢察官指出證
      明方法，茲認檢察官業已指出證明方法，並加以立證，本
      件以被告於警詢中之供述筆錄為證據方法，其自白具備作
      為本件待證事實之證明資料適格性，應有證據能力，爰論
      述如下：
（甲）經原審法院院勘驗被告於93年2月26日，在雲林縣警察局
      刑警隊三組之警詢錄音帶之結果（全部譯文見原審卷第11
      3反面至117頁），堪認該偵訊筆錄內容與錄音帶錄製內容
      大致相同，僅筆錄之記載較簡。在該錄音內容中，司法警
      察首即對被告告知其訴訟法上之權利，而被告復對其年籍
      資料審視後表示正確，且自稱其有多次毒品前科等語。次
      被告就警執行搜索時之在場人員、在場人員之位置、查獲
      物品之所有權人、查獲毒品之用途、販賣安非他命之情節
      及對象、查獲帳冊之內文字義等，均自述其情以應警詢，
      另對警方詢及是否與其夫即王日進共同販毒一事，當即否
      認。而於詢問期間，警方且詢及被告是否需要抽煙，復同
      意讓被告打電話等情，此有該錄音帶之勘驗結果載於原審
      法院94年6月28日審判筆錄可參。依該錄音內容及情節，
      並未見有何出於強暴、脅迫、利誘、詐欺、疲勞訊問、違
      法羈押或其他不正方法之情事。
（乙）證人林楨凱於94年9月14日原審審理中，結證稱：「我不
      會說，我知道我所知道的，因為當天被抓，警察叫我帶丙
      ○○的小孩回家，．．」、「（辯護人問：你們被帶到警
      局的時候，你將兩個小孩帶走，有無跟他們夫妻說要帶去
      哪裡？）答：有說要帶回我們家」、「（辯護人問：帶走
      小孩的那個時候，他們夫妻是否已經做筆錄了？）答：還
      沒有」等語，並稱其與被告為情同姊弟之如家人關係一般
      等語。則被告既知其於接受警詢筆錄前，其二子已由親如
      弟之證人林楨凱帶回原居處，其所稱：「為了要讓先生及
      小孩回去，所以警察叫我要承認」云云，根本不實。
（丙）被告於警詢之錄音帶中，對於其夫王日進是否涉有販毒一
      情，堅決否認之，而王日進於警詢中亦同否認涉與被告共
      同販毒或為被告運送毒品等情，有王日進之警詢筆錄在卷
      足稽。則被告及其夫王日進既均否認王日進涉案，顯然警
      方就此對於被告或王日進之詢問，並無任何違背其等意志
      之虞，縱被告心存疑慮其夫是否為警偵辦，亦係其情緒調
      適及犯後畏罪問題，核與警方是否涉以強暴、脅迫、利誘
      、詐欺、疲勞訊問、違法羈押或其他不正方法取供等情，
      完全無涉，被告執以否認警詢自白，無足為取。
（丁）被告於警詢後之同日，經警將其與王日進共同涉有販賣安
      非他命之罪嫌，移送臺灣雲林地方法院檢察署偵辦，嗣經
      檢察官訊問後，被告亦坦承販賣安非他命之犯行無誤，且
      就販毒詳情，亦應答甚明，但堅決否認王日進涉案，王日
      進則坦言後來才知被告販毒一事等語。則被告所稱：「為
      了要讓先生及小孩回去，所以警察叫我要承認，不然要將
      我和我先生移送，．．」云云，既然王日進業經警方一併
      移送，被告此顧慮已不存在，又何須於檢察官訊問中坦認
      販毒罪行，其說詞豈不矛盾！此外，被告於94年2月5日在
      本院訊問中坦稱：「（問：你在檢察官那邊的時候，你的
      陳述是否有出於不自由的意願或是受到誘導？）答：我都
      將實際上的情形說出來」、「（問：每次偵訊的時候，是
      否都是出於你自己的自由意願下所做的陳述？）答：都是
      我自己說的」等語，益徵其否認警詢自白之理由，無非搪
      塞之詞，應不可信。
（戊）被告前因肅清煙毒條例、違反麻醉藥品管理條例等案件，
      經本院先後於83年、85年、86年間，先後判處有期徒刑2
      年、6月、6月之刑，有臺灣高等法院被告前案紀錄表在卷
      可佐，其顯有應對司法警察詢問之相當能力及經驗，並應
      對其刑事訴訟上之權利知之甚詳，且當知其應訊所言之法
      律上得失。故被告所辯警詢非任意性自白諸情，參之上揭
      所述，顯不可信，堪認其於93年2月26日，在雲林縣警察
      局刑警隊三組所為「偵訊筆錄」之自白部分，應有證據能
      力。
（己）末查，被告嗣後於93年7月20日、同年7月26日，在檢察官
      訊問中之供述部分，或否認犯行而推稱引介「寶兒」、「
      阿祥」、「阿凱」等人向綽號「小寶」者購買毒品，或稱
      「小寶」曾無償提供安非他命供伊施用云云。核與被告自
      行記錄帳目往來名冊及初訊任意性自白不符，復無其他證
      據為佐，可信性甚低，堪認係諉飾之詞，不足採信，應以
      被告初始之自白為可採。
（三）有關被告於93年2月26日，在臺灣雲林地方法院檢察署檢
      察官訊問時所為「訊問筆錄」其錄音帶沒有聲音部分：
（１）查有關被告於93年2月26日，在臺灣雲林地方法院檢察署
      檢察官訊問時所為「訊問筆錄」其錄音帶沒有聲音等情，
      此經原審勘驗明確（見原審卷第117頁），復經本院準備
      程序調查屬實（見本院上訴卷第64頁），堪認實在。
（２）惟查按刑事訴訟法第1百條之1第1項前段關於訊問被告，
      應全程連續錄音，必要時並應全程連續錄影之規定，旨在
      輔助筆錄之不足，並擔保被告陳述之任意性。苟被告之自
      白確係出於自由意思，且其自白之陳述與事實相符，縱令
      警局或檢察官事後無法提出對其訊問之錄音或錄影帶以供
      法院勘驗比對，仍不得遽指警局或偵查筆錄不具證據能力
      ，最高法院八十八年度台上字第五七六二號、九十一年度
      台上字第六三七六號裁判參照。揆諸上開說明，應認有關
      被告於93年2月26日，在臺灣雲林地方法院檢察署檢察官
      訊問時所為「訊問筆錄」其錄音帶雖沒有聲音，仍不影響
      該訊問筆錄具有證據能力之問題。
（四）有關被告於93年2月26日，在臺灣雲林地方法院檢察署檢
      察官訊問時所為「訊問筆錄」，被告之自白是否出於任意
      性部分：
（１）刑事訴訟法第95條第2款、第156條第4項分別規定：訊問
      被告應先告知得保持緘默，無須違背自己之意思而為陳述
      ；被告未經自白，又無證據，不得僅因其拒絕陳述或保持
      緘默，而推斷其犯行。此乃被告在刑事訴訟程序中，所享
      有保持緘默及拒絕陳述之權利。為確保被告之緘默權及拒
      絕陳述權，防止以違法之方法取得其供述，刑事訴訟法第
      98條明定：訊問被告應出以懇切之態度，不得用強暴、脅
      迫、利誘、詐欺、疲勞訊問或其他不正之方法；第156條
      第1項明定：被告之自白，非出於強暴、脅迫、利誘、詐
      欺、疲勞訊問、違法羈押或其他不正之方法，且與事實相
      符者，得為證據。將被告因遭受身體上強制（包括：強暴
      、疲勞訊問及其他施以生理上壓迫之不正方法）或精神上
      強制（包括：脅迫、利誘、詐欺及其他施以心理上壓迫之
      不正方法）所為非任意性之自白，以及在違法羈押中所為
      之自白，同列為以不正方法取得之供述證據，不問其自白
      是否與事實相符，一概排除其證據能力。良以非任意性之
      自白，係在被告遭受身體上強制或精神上強制之情況下所
      取得，並非出於其自由意思之發動，在其心意自主之情況
      下所為之陳述，非真實之可能性大為提高，若允許採為證
      據，不僅嚴重侵犯人權，也容易造成司法誤判，因此否定
      其證據能力。但所謂非任意性之自白，除其自白必須是以
      不正方法取得外，尤須該自白與不正方法間具有因果關係
      ，始有前述排除法則之適用，此觀刑事訴訟法第156條第
      1項規定：「被告之自白，非『出於』強暴……者，得為
      證據」即明。而上開因果關係之判斷，除應依個案具體情
      節，詳細考察訊問之一方之基本狀況（包括：實施不正方
      法之態樣、手段、參與實施之人數……等等）及受訊問之
      一方之基本狀況（包括：受訊問人之年齡、地位、品行、
      教育程度、健康狀況……等等）外，更應深入探討不正方
      法與自白間之相關聯因素（包括：實施不正方法對受訊問
      人強制之程度、與自白在時間上是否接近、地點及實施之
      人是否相同、受訊問人自白時之態度是否自然、陳述是否
      流暢……等等）及其他相關情況，為綜合研判，始能符合
      事實。本件被告係於93年2月26日十二時許，經雲林縣警
      察局持臺灣雲林地方法院核發之搜索票而查獲，並自同年
      2月26日15時50分起至同日17時20分止接受司法警察周伯
      宏訊問，並自白販賣第2級毒品甲基安非他命，並於翌（
      26）日下午9時50分許由檢察官偵訊時亦坦白承認，有警
      一卷第2頁至第4頁、93年度偵字第981號偵查卷【下稱偵
      乙卷】第10頁至第16頁筆錄可稽。而檢察官該日訊問完畢
      後，亦當庭朗讀筆錄要旨供丙○○聆聽，經丙○○點頭答
      稱對的，並稱所述均實在的等情（見偵乙卷第16頁反面）
      ，足見被告於檢察官前所為之上開自白，顯係出於被告自
      由意志之情況下所為，其自白應具任意性。
二、認定犯罪事實所憑之證據及理由
（一）訊據上訴人即被告丙○○矢口否認販賣第二級毒品甲基安
      非他命之犯行，其辯稱查獲之甲基安非他命係伊自行施用
      之毒品，而其餘之查獲物，僅有附表2之編號2、附表3之
      編號1、2、7、8等物為伊所有外，餘皆不知為何人所有之
      物云云。
（二）經查：
（１）被告丙○○於93年2月26日，在雲林縣警察局刑警隊三組
      警詢中自白稱：「警方進入雲林縣斗六市○○○路○段93
      號3樓搜索時，我與丈夫王日進正在承租之房間內，當場
      發現王日進手上拿著乙包香菸盒，內有安非他命12包，毛
      重21.5公克，另在房間內查獲海洛因乙包，毛重1.4公克
      、電子秤乙台、帳冊2本、分裝袋壹大袋、黑色袋子乙個
      、殘渣袋2個、注射針筒2支、塑膠盒乙個、小皮包壹個、
      銀光盒子乙個、分裝鏟乙支、酒精燈壹個等物，都是我所
      有的」、「海洛因是我自己買來吸食的，安非他命是我買
      回來的，如果有朋友欲向我購買，我就會賣給他們，警方
      查獲分裝好之安非他命每包賣新台幣貳仟元，賣安非他命
      的錢再拿來買海洛因吸食」、「如果有人要安非他命，就
      會打我的行動電話0000000000向我購買，每次均向我購買
      新台幣貳仟元，約好地點我就開車到約定之地點交易，像
      雲林縣麥寮鄉綽號小寶、阿祥、寶兒、阿仁、阿凱等人他
      們都主動打給我，我無法與他們連絡」、「糖代表安非他
      命，帳冊內所記載均是販賣安非他命及朋友向我借錢之明
      細」、「係我一位台中的朋友，年籍資料不詳綽號叫阿寶
      之女子，約至雲林縣麥寮鄉一家超商問我要不要購買，我
      每次均向他購買新台幣壹萬玖仟元約半兩之安非他命，及
      新台幣捌仟元之海洛因，．．」等語。隨後於同日移送臺
      灣雲林地方法院檢察署，接受檢察官訊問時，坦承查獲之
      扣案物均為伊所有，如有人向伊購買甲基安非他命，係先
      以行動電話門號0000000000與伊連繫並約定交易之地點後
      ，伊再以甲基安非他命每包重約1.8或1.9公克，價格為2
      千元賣出，均為伊前往現金交易，販毒所得用以支應伊施
      用毒品所需及家庭生活費用，伊所販賣之甲基安非他命係
      向台中一綽號「阿修」之朋友所購，阿修之電話為000000
      0000，販入每半兩價格為1萬8千元，伊將甲基安非他命分
      裝賣出後，約可賺4至5千元，伊自93年1月間起，共販賣4
      至5次，賣完後再向「阿修」購買，扣案帳冊係記載伊販
      毒之價錢及購買毒品者欠伊或借錢之金額，另亦有伊欠他
      人錢，而以毒品抵債者等語（見偵乙卷第10至17頁）。業
      就其販賣甲基安非他命之犯行自白無訛。
（２）證人即於93年2月26日執行搜索之雲林縣警察局刑警大隊
      偵查佐林嘉弘於原審審理中證稱：「我們只搜索3樓丙○
      ○的房間及林楨凱的房間」、「（辯護人問：你們當時進
      去搜索的時候，被查扣的這些物品，是否都是在丙○○夫
      妻兩個人的房間內拿出來的？）答：是」、「（法官問：
      扣案的安非他命是從何處起獲的？）答：都在房間內，但
      是是在房間內的何處我不知道，因為我在敲門的時候，有
      聽到跑動，懷疑有人在湮滅證據，所以我就踹門了。我記
      得我踹開門的時候看到王日進有拿到一包東西要往窗戶邊
      ，我就將他抓住，至於那包東西應該是毒品，但我不確定
      」等語。另證人即同為執行搜索之雲林縣警察局刑警大隊
      偵查佐陳文得於原審審理中證稱：「我們是當時進入的時
      候，有兩個房間，我進入林楨凱的房間，發現林楨凱在睡
      覺，有林楨凱的衣物，所以認為是林楨凱的房間」、「沒
      有（在林楨凱房間搜到物品）」等語。又證人即同為執行
      搜索之雲林縣警察局刑警大隊偵查佐周伯宏於原審審理中
      證稱：「我記得那個門是鎖的，我們是用踹的，踹開後，
      小孩就在哭了，我們踹開後，就發現丙○○夫妻及他們小
      孩；我們之後就進去另一個房間，那個房間沒有鎖；實際
      上是搜索時，才發現有間浴室，發現浴室是可以通到另外
      一個房間的」等語（以上證人林嘉弘、陳文得、周伯宏之
      證言見原審卷第162頁反面至第172頁）。足認本案查獲物
      品，確自被告之房間內起獲，且證人林楨凱係與被告夫妻
      分別房間而睡。
（３）證人乙○○經原審法院合法傳喚未到，其於94年1月25 日
      ，在檢察官訊問中結證稱：「（問：之前訊問中（警詢）
      你有說向丙○○買過3次安非他命，每次3千元不等《查警
      詢係載1至2千元》）答：是」、「我有與他連絡，先打丙
      ○○的行動電話，約在莿桐鄉○○○○○路旁，他將安非
      他命交與我，我再將錢交給他」、「（問：時間是93年2
      月份？）是的」等語，符合被告之自白犯行情節。
（４）證人林楨凱原於檢察官訊問中，證稱曾向被告購買甲基安
      非他命，惟於原審審理中翻異前詞，稱係受警察脅迫下，
      方稱向被告購買毒品云云，是就此首應審究者，為證人林
      楨凱於偵查中、原審審理中之迴異證述，何者與事實相符
      而可採信。本院判斷如下：
（甲）按審理事實之法院於證人之陳述有部分前後不符或相互間
      有所歧異時，究竟何者為可採，仍應本其自由心證予以斟
      酌，非謂一有不符或矛盾，即應認其全部不可信。又證人
      供述之證據前後不符時，究竟何者為可採，事實審法院仍
      得依證據法則，本於自由心證予以斟酌，作合理之比較，
      定其取捨，若其取捨判斷無從認為確實有違日常客觀之經
      驗法則，自不得指為違背法令，最高法院81年度臺上字第
      5303號判決及82年度臺非字第141號判決可資參照。
（乙）查證人林楨凱於94年1月25日，在檢察官訊問中，結證稱
      ：「（問：警方在他們《指被告夫妻》所住的房間內查到
      毒品？）答：是的，我當時在我的房間內睡覺，他們夫妻
      睡另一間房間」、「（問：你之前在警詢筆錄供稱92年12
      月，在麥寮鄉橋頭村天橋下，93年1月在斗六市、虎尾鎮
      天橋下向丙○○購買安非他命？）答：有的」、「（問：
      每次購買500元至1000元）答：是的」、「（問：均以手
      機來聯絡？）答：是的」、「（問：93年2月16日警方查
      到之毒品及帳冊、手機等物是否你的？）答：不是我的」
      等語（見偵甲卷第45頁、第46頁）。
（丙）惟證人林禎凱於原審審理中，則改稱：「那是在警察局，
      是林嘉弘教我說的，所以我是說我來開庭的時候我忘記了
      」、「我不會說，我知道我所知道的，因為當天被抓，警
      察叫我帶丙○○的小孩回家，她被抓之後，林嘉弘有私底
      下來找我，討論案情，有一些沒有的要我接上去」、「（
      毒品來源是）我跟丙○○去找一個乙○○，住莿桐，見過
      一、兩次面」、「沒有（向被告買毒品）」等語，完全否
      認向被告購買甲基安非他命，反稱係與被告一同向乙○○
      購買毒品云云。但查其所言矛盾、歧異、違背常理之處多
      有，顯係迴護被告之詞，應屬偽證，分敘如下：
    (1)證人林楨凱就指證被告販毒緣由，係稱：「有（去警局作
      筆錄），有驗尿，驗完尿後，他們就叫我帶他們小孩回他
      們家，之後他們被送來地檢署的時候，林嘉弘就來找我」
      、「他（指林嘉弘）說要我去修改一下筆錄，不然案件沒
      有辦法辦下去，沒有辦法辦販賣毒品」、「是說他（指林
      嘉弘）找我，是跟我媽說要找我去吃飯，我上車後，他才
      跟我說筆錄的事情，然後做完筆錄後才去吃飯的」云云，
      並稱：林嘉弘係於搜索後約隔一週之時間，即來找伊修改
      筆錄指證被告販毒云云。惟原審法院提示證人林楨凱指證
      被告販毒之警詢筆錄，經證人林楨凱確認為其所指林嘉弘
      要求配合指證之筆錄後，實則該份筆錄係於93年6月4日製
      作，並非在搜索後一週內所為，其時間不符，核與證人林
      楨凱所稱受迫情節與時間，顯然不合。
    (2)證人林楨凱對其與被告間之關係，稱：「因為大家就好像
      是家人一樣，且丙○○出去賣精油的時候，我也有跟著她
      一起出去」、「只要出去賣精油的話，就是五個人（指證
      人林楨凱及被告一家人）一起出去」云云，並稱被告寄居
      其住處期間，被告如有外出，伊均隨行，且與被告情如姊
      弟云云，並自承知道販賣毒品之刑度甚重，與施用毒品差
      異很大等語。惟其竟空言警詢中之指證係懼警打罵所致，
      但又自承警察並未打伊，且此又與其稱警察林嘉弘係刻意
      前來找伊，更招待其用餐之請託態度不合，其謂指證被告
      重罪之外力情境，不符常理。另證人林楨凱指證被告販毒
      之警詢筆錄係於93年6月4日製作，已如前述，然檢察官於
      94年1月25日，自臺灣雲林第二監獄提訊證人林楨凱時，
      證人理應無任何外在壓力可致其為不實陳述可言，如證人
      前於警詢中所述不實，當應藉此機會，為情如其姊之被告
      洗脫販毒之重罪，猶嫌不及，詎其於檢察官訊問中，竟亦
      為同一指證。由此可見，證人林楨凱於檢察官訊問中所言
      ，應屬真實，其於原審審理中之證述，實係臨訟迴護被告
      之詞。
    (3)證人林楨凱先稱警方查獲之海洛因，係伊與被告一同向乙
      ○○購買，伊並無施用安非他命之習慣，查獲之甲基安非
      他命非伊所購，係被告自行購買云云；後又稱被告購買甲
      基安非他命，會分予伊施用云云。此與被告94年2 月5日
      在原審法院訊問中所稱：「12包的毒品，是我與林楨凱一
      起去拿，要一起吸食的」等語不合；且與被告於94年3 月
      3日在原審調查訊問中供稱：「（扣案甲基安非他命）我
      和林楨凱一起合買的，是我拿錢，要林楨凱幫我買，而林
      楨凱自己也要，所以錢一人出一半去買的」云云，更屬矛
      盾。又被告於上開時經警查獲時，經警查獲之上述甲基安
      非他命12包，係由被告之夫王日進以香煙盒裝著，並由被
      告之夫拿住欲往窗外丟棄時，當場為證人林嘉弘拿住等情
      ，亦經證人林嘉弘於原審結證屬實（見原審卷第167頁）
      ，並為被告於警詢中自白相符，則如扣案之甲基安非他命
      係由被告與林禎凱一起購買，何以合資購買之毒品均放置
      一處，更甚者係由被告之夫王日進持有，足見證人林楨凱
      於原審訊問中，所言不實。
    (4)證人林楨凱證稱被告寄居其家之期間，與被告須臾不離，
      惟其所使用之0000000000號行動電話，於92年9月至93 年
      3月間，有頻密之通聯紀錄，又其於檢察官偵查中訊問時
      ，自承：「是的，有常常聯絡，我的朋友需要毒品時，也
      用我之手機打給丙○○」等語，另於原審審理中，亦自承
      於被告寄居其家之期間，曾撥打被告之手機等語。故證人
      林楨凱所稱被告於寄居期間，伊與之同進同出云云，無非
      意在為被告脫罪之詞。
    (5)從而，本院斟酌證人林楨凱之前後證詞及各項事證，比較
      稽核結果，認為證人林楨凱於原審審理中所為之證詞，應
      屬虛偽不實之陳述，其前於94年1月25日，在檢察官訊問
      中之結證之詞，應符事實，可以採信。
（５）此外，復有如下之證據為佐：
（甲）臺灣雲林地方法院93年度聲搜字第93號搜索票、搜索扣押
      筆錄（附於雲林縣警察局93年6月15日雲警刑三字第09300
      06428號卷內）。可證本件查扣如附表2、3所示之物，係
      經合法搜索、扣押而來，且經被告於檢察官訊問中，自白
      均為其所有之物。
（乙）查獲現場及扣案物之照片11張（附於雲林縣警察局93 年2
      月26日雲警刑三字第0930001818號卷內）。可證查獲時之
      原狀及扣案物之外觀。
（丙）扣案如附表2所示之甲基安非他命12包（淨重16.8777公克
      ，經取樣0.1575檢驗用罄，餘16.7202公克）、分裝袋1大
      袋、分裝鏟1支、電子秤1台等物。可證係被告分裝並販賣
      甲基安非他命之物。
（丁）扣案如附表3之編號2之帳冊2本。其內分別載有「台中阿
      修」電話為0000000000號，又有向被告購買甲基安非他命
      之證人林楨凱、乙○○之電話號碼。足認被告自白販賣第
      2級毒品，暨證人林楨凱、乙○○證稱向被告購買毒品等
      情，應與事實相符，可以採信。至於被告於警詢中先稱之
      毒品來源「阿寶」、於偵查中稱「小寶」云云，未見於內
      ，但有「阿修」之記載，應認被告就毒品來源部分，以所
      供「阿修」為可信。而公訴人起訴指稱被告係與綽號「小
      寶」者，共同基於販賣第2級毒品甲基安非他命之概栝犯
      意聯絡，尚無任何證據足以證明確有綽號「小寶」之人確
      實存在，且無積極證據足資證明被告有與「小寶」者有販
      賣第2級毒品之犯意聯絡，而就被告所供上述三人，其係
      住居在台中，而被告係在雲林縣等情，如係共同販賣者，
      當係關係相當親密，且相當足以令其信任之人，否則如何
      將價值不菲之毒品，任由他人持有販賣，販賣所得任由他
      人計算，又被告又係如何與「小寶」就販賣所得分配，亦
      無法證明，再被告於偵查中所供述賣完約賺4千至5千元，
      收入來源係賣毒品等情（見偵查乙卷第12頁、第13頁），
      足認販賣毒品係由被告一人所為，並無與綽號「小寶」共
      同販賣之必要，公訴人就此部分認被告與「小寶」間，係
      共同正犯，容有誤會。
（戊）憲兵司令部刑事鑑識中心94年4月18日（94）安鑑字第007
      07號鑑驗通知書（本院卷第76頁）。可證扣案如附表2之
      編號4之物為甲基安非他命，12包，淨重16.8777公克，經
      取樣0.1575檢驗用罄，餘16.7202公克。
三、至於被告及原審辯護人所辯對於被告有利部分，均不可採之
    理由如下：
（一）首就被告及原審辯護人一再爭執之搜索程序，並謂：「搜
      索票、搜索扣押筆錄沒有意見，但對於搜索扣押目錄表有
      意見。目錄表部分，現場有些物品並非丙○○所有，且丙
      ○○電話當場被查獲，有扣案且檢察官有發函去查通聯紀
      錄；所以扣押目錄表與實際查扣的物品不符」、「這個案
      件的發動及偵辦過程，證明這個案子可能是內有詳情，可
      能並非像警察所查辦的樣子，主要是要證明被告是被誣陷
      的。有關被告誣陷的部分，主張要主詰問四位承辦的警員
      」等語。經查，被告及原審辯護人既對原審法院簽發於本
      案執行之搜索票無意見，則據以執行之司法警察當係依法
      執行職務，除另有其他超越搜索票許可範圍而屬不當或違
      法執行外，本件搜索即屬合法，應不得以臆測無據之搜索
      緣由是否出於「誣陷」云云，質疑搜索及扣押之適法性。
（二）有關請求傳訊證人陳建宇，待證：「因為被告不認識陳建
      宇，所以陳建宇怎麼可能去指證被告在林楨凱的家中施用
      毒品，且被告在林楨凱家中是暫住，但警方根據陳建宇的
      檢舉所聲請的搜索地點是林楨凱的家，並非被告的住居所
      」等情部分。此經原審傳喚證人陳建宇未到，惟此部分，
      證人陳建宇僅係於警詢中指證被告涉有施用海洛因之犯行
      ，且其亦明白表示係因載友人前往找被告，方得悉被告有
      施用毒品之犯行等語，有陳建宇於警詢中之偵訊筆錄附於
      警卷可參。此核與被告自稱確有施用海洛因之行為相合，
      亦不因被告是否認識陳建宇而有疑義，縱證人陳建宇未於
      原審審判期日到庭，亦不影響法院之判斷。另原審法院核
      發之上揭搜索票，搜索範圍係以處所為記載，與被告是否
      設籍該址，或該址究為何人之住家等情，並無關連，原審
      辯護人就此爭執，似有誤會。
（三）另被告及原審辯護人請求調閱乙○○之郵局帳戶，以證被
      告與乙○○互有金錢往來，且被告如有販毒予乙○○，應
      是乙○○付款予被告，而非被告匯款給乙○○云云。按販
      賣毒品者，要求購毒者以匯款方式交付，可說前所未聞，
      亦屬悖於常理，蓋毒品交易貴在隱密、迅速，以避查緝，
      豈有可能以匯款方式為之，不能想像。被告主張其曾匯款
      予乙○○云云，至多僅可證明被告有匯款至乙○○帳戶之
      金錢往來一事，但匯款之事由或為借款、或為贈與、或為
      清償債務不一，究竟是被告借錢給乙○○，或係清償前向
      乙○○所借之款項，或有其他原因，根本不明，亦與本案
      之犯罪態樣無關，應無調查之必要及實益。
（四）被告及辯護人對於請求引用臺灣雲林地方法院檢察署93核
      退偵58、137、153、251、257號卷內之93年3月11日檢察
      官之簽呈、93年3月12日雲檢朝孝字第5704號發回補足調
      查案件指揮書、93年5月13日雲檢朝孝字第11149號發回補
      足調查案件指揮書及雲檢朝孝字第11140書記處書函、93
      年7月28日雲檢朝孝字第17174發回補足調查案件指揮書、
      雲林縣警察局93年6月15日雲警刑三字第0930006428號函
      等文書，主張證明檢察官舉證不足等語。惟細查臺灣雲林
      地方法院檢察署上揭簽呈、書函、發回補足調查案件指揮
      書及警方之函文等，無非係檢察官要求司法警察應就被告
      自白部分予以查證及查明有無共犯或有無其他向被告購買
      毒品之人等事項之文書，而司法警察機關次即據以清查後
      ，查悉證人林楨凱、乙○○2人涉有向被告購買毒品等情
      ，有該等卷證自明。此實為檢察官指揮司法警察搜證及擴
      大偵辦之相關歷證，與本案證據是否充分，應屬二事，否
      則，檢察官接收司法警察之移送案件後，如不再責警追查
      ，豈不可認該案即為事證完備！辯護意旨就此之爭執，實
      有可議。
（五）被告於本院聲請傳訊證人林禎凱、乙○○部分，查證人林
      禎凱於原審法院業已傳訊，並經交互詰問程序完畢，且證
      人林偵凱於原審法院所為之有利被告陳述，應認係虛偽不
      實之陳述，已如前述，應不予傳訊。至證人乙○○業經本
      院合法傳喚不到庭，惟被告聲請傳訊證人乙○○雖未陳述
      其待證事項為何，惟就被告事後陳稱其毒品係伊與證人林
      禎凱向乙○○購買等情，核與被告先前陳稱伊毒品係向綽
      號「阿寶」、「阿修」、「小寶」購買者不一致，且該詰
      問事項，對證人乙○○而言，乙○○得依刑事訴訟法第
      181 條規定得拒絕證言，故核無再予傳訊之必要。
四、被告販賣甲基安非他命之次數及金額，參以被告自白情節及
    扣案之帳冊記載，可得特定外，另證人林楨凱、乙○○證述
    向被告購買甲基安非他命之次數，固均明確證稱各為3次，
    但就購買金額則均以概數應答，依「罪證有疑，利於被告」
    之罪疑惟輕原則，就被告販賣甲基安非他命之次數或金額部
    分，酌其等之證述與供述情節，認定如下：
（一）被告販賣甲基安非他命予證人林楨凱之次數為3次，其中
      交易金額500元者，為2次；交易金額1000元者，為1次。
（二）被告販賣甲基安非他命予證人乙○○之次數為3次，其中
      交易金額1000元者，為2次；交易金額2000元者，為1次。
五、綜查上揭證據，堪認被告於警詢及偵查中之任意性自白，應
    為真實，且核與證據相符，故被告所為販賣第二級毒品甲基
    安非他命之犯行明確，足以認定，應依法論科。
六、論罪科刑之理由
（一）按甲基安非他命係屬毒品危害防制條例第2條第2項第2款
      所列之第二級毒品。故核被告所為，係犯毒品危害防制條
      例第4條第2項之販賣第二級毒品罪。被告非法持有第二級
      毒品甲基安非他命之低度行為，為其進而販賣之高度行為
      所吸收，不另論以持有罪。
（二）被告先後多次販賣第二級毒品甲基安非他命之行為，時間
      緊接，觸犯構成犯罪要件相同之罪名，顯係基於概括犯意
      反覆為之，應論以連續犯，以一罪論，除法定本刑無期徒
      刑部分，依法自不得加重外，其餘依法加重其刑。又被告
      前因肅清煙毒條例、違反麻醉藥品管理條例等案件，經原
      審法院先後於83年8月3日以83年度少訴字第3號判處有期
      徒刑2年、85年12月13日以85年度易字第1366號判處有期
      徒刑6月、86年10月24日以86年度易字第1182號判處有期
      徒刑6月，均經確定，嗣經接續執行於88年2月12日縮短刑
      期假釋出監，89年5月21日假釋期滿未經撤銷假釋，而執
      行完畢，有臺灣高等法院被告前案紀錄表、臺灣高等法院
      在監在押全國紀錄表等附卷可參，其於5年內再犯本件有
      期徒刑以上之罪，應論以累犯，並就法定本刑除無期徒刑
      外，依法遞加重其刑。
七、撤銷改判之理由
（一）原審以被告罪證明確，因予論罪科刑，固非無見，惟查：
（１）原判決事實所載被告分別於如附表1所示之時間，先後以
      其持用之門號0000000000號行動電話，對外接受林楨凱、
      綽號「阿仁」之成年男子、乙○○等人連絡要求購買之甲
      基安非他命數量、金額及交易地點後，再駕車至附表1所
      示之地點，完成如附表1所示之販賣甲基安非他命交易，
      並取得如附表1所示總計為7000元之販毒金額，並於原判
      決主文中諭知就販賣第2級毒品所得7千元沒收之，如全部
      或一部不能沒收時，以其財產抵償之，惟查如附表1所示
      被告販賣第2級甲基安非他命金額，分別係如附表1編號1
      、2所示販賣對象林禎凱部分，兩次5百元、一次1千元，
      共2千元，附表1編號3所示販賣對象阿仁部分，一次2千元
      ，合計2千元，附表1編號4所示販賣對象乙○○部分，兩
      次1千元，一次2千元，合計應為4千元，故而如依原判決
      事實記載，被告販賣所得應為8千元，原判決誤為販賣所
      得為7千元，並諭知就販賣第2級毒品所得7千元沒收之，
      如全部或一部不能沒收時，以其財產抵償之，容有未合。
（２）本件被告販賣第2級毒品所得應係6千元（即扣除販賣對象
      阿仁部分之2千元），原判決與本院認定之金額不符，並
      有未合。
（３）原判決對於公訴人起訴被告係與綽號「小寶」之成年女子
      ，基於共同販賣第2級毒品之犯意聯絡等情，未於原判決
      詳為指摘公訴人起訴上開部分，何以不採之理由，應有判
      決理由不備之情形，實有未洽。
（４）扣案之如附表2編號4所示之包裝袋12個，既係被告所有藉
      以販賣毒品之物，應依毒品危害防制條例第19條第1項前
      段規定宣告沒收，原審誤依刑法第38條第1項第2款規定宣
      告沒收，實有誤會。
（５）對公訴人起訴被告販賣第2級毒品甲基安非他命予「阿仁
      」之行為，尚無積極證據足認被告涉犯上開犯行，惟該部
      分與已起訴論罪部分，有連續犯裁判上一罪之關係，應不
      另為無罪之諭知，原審未能詳加審酌，自有未洽。
二、綜上所陳，被告上訴意旨否認有何販賣第2級毒品之犯行，
    指摘原判決不當，雖無理由，惟原判決既有前揭可議之處，
    自應由本院將原判決撤銷改判。
（１）爰審酌被告前有煙毒、毒品等前科，且屬累犯，素行不良
      ，為圖取支應施用毒品及生活所需，竟鋌而走險，非法販
      毒謀利，無視於國家防制毒品危害之禁令，戕害他人之身
      心發展，使購買毒品者亦沈淪於此，另其犯後未見悔意，
      一再諉過他人，顯見其乏向善之心，再其家中尚有稚子，
      家庭關係並非良好，販賣之次數不多，所得僅6千元等一
      切情狀，依罪責相當性原則，量處如有期徒刑7年10月，
      以示警惕。
（２）按犯毒品危害防制條例第4條至第9條、第12條、第13條或
      第14條第1項、第2項之罪者，其供犯罪所用或因犯罪所得
      之財物，均沒收之，如全部或一部不能沒收時，追徵其價
      額或以其財產抵償之，毒品危害防制條例第19條第1項定
      有明文。此規定係採義務沒收主義，凡供犯罪所用或因犯
      罪所得之財物，且屬犯人所有者（最高法院93年度台上字
      第462號判決參照），均應宣告沒收，不以當場搜獲扣押
      為限。查被告販賣第二級毒品甲基安非他命所得之金額為
      6千元，雖未扣案，仍應依前開規定宣告沒收之，如全部
      或一部不能沒收時，以其財產抵償之。另扣案如附表2之
      編號1至3及附表3之編號2所示之物、未扣案之門號000000
      0000號行動電話（含SIM卡1張），均係被告所有並供販賣
      毒品犯罪所用之物（參見偵乙卷第37頁之和信電訊股份有
      限公司行動電話服務申請書影本），亦應依毒品危害防制
      條例第19條第1項之規定沒收之，未扣案之門號000000000
      0號行動電話（含SIM卡1張），如全部或一部不能沒收時
      ，追徵其價額。
（３）扣案如附表2之編號4之第二級毒品甲基安非他命淨重16.8
      777公克（經取樣0.1575檢驗用罄，餘16.7202公克），應
      依毒品危害防制條例第18條第1項前段規定，宣告沒收銷
      燬之。包裝袋12個係被告所有，用於包裹第二級毒品，防
      其裸露、逸出、潮濕，便於持有藉以販賣之物，應依毒品
      危害防制條例第19條第1項前段之規定，宣告沒收之。至
      於扣案如附表3之編號1、3至10之物，則與本件犯行無關
      ，均不另宣告沒收，併予敘明。
貳、不另為無罪之諭知部分：
一、公訴意旨另認被告丙○○於93年1月初起至同年2月25日止，
    在雲林縣麥寮鄉橋頭村之統一超商或電動玩具店前等地，販
    賣第二級毒品甲基安非他命予「寶兒」、「阿祥」、「阿仁
    」、「阿凱」等人，因認此部分，亦涉有違反毒品危害防制
    條例第4條第2項之連續販賣第2級毒品罪。
二、按犯罪事實應依證據認定之，無證據不得推定其犯罪事實；
    又不能證明被告犯罪者，應諭知無罪之判決；又按被告或共
    犯之自白，不得作為有罪判決之唯一證據，仍應調查其他必
    要之證據，以察其是否與事實相符；刑事訴訟法第154條第2
    項、第301條第1項、第156條第2項，分別定有明文。又認定
    犯罪事實所憑證據，客觀上須於一般人不致有所懷疑，而確
    信其為真實程度者，始得據為有罪認定，若未達此一程度，
    而有合理懷疑存在時，即無從為有罪認定；又認定不利於被
    告之事實須依積極證據，苟積極證據不足以認定不利於被告
    之事實時，即應為有利被告之認定，更不必有何有利之證據
    ，最高法院著有76年臺上字第4986號、30年上字第816號判
    例在案。且檢察官就被告犯罪事實，應負舉證責任，並指出
    證明之方法。刑事訴訟法第161條第一項亦定有明文。因此
    被告並無自證無罪之義務，此乃無罪推定之原則。是以何項
    卷證資料有利於被告或不利於被告，應由擔任公訴角色之檢
    察官盡其舉證之義務，此乃上開法條規定公訴人於刑事訴訟
    程序進行中應盡之法定義務。故最高法院著有92年台上字第
    128號判例，闡明「刑事訴訟法第一百六十一條已於民國九
    十一年二月八日修正公布，其第一項規定：檢察官就被告犯
    罪事實，應負舉證責任，並指出證明之方法。因此，檢察官
    對於起訴之犯罪事實，應負提出證據及說服之實質舉證責任
    。倘其所提出之證據，不足為被告有罪之積極證明，或其指
    出證明之方法，無從說服法院以形成被告有罪之心證，基於
    無罪推定之原則，自應為被告無罪判決之諭知」之意旨甚明
    。
三、本件公訴意旨認被告涉犯前揭連續販賣第二級毒品罪嫌，無
    非係以被告之自白及扣案物品為據。惟上情業經被告堅決否
    認，其辯稱並無販毒等語。經查，被告於自白中所稱之「寶
    兒」、「阿祥」、「阿仁」、「阿凱」等人，其等之是否確
    實存在或曾向被告購買甲基安非他命之時間、地點、數量、
    金額等各情，均未見公訴人表明，並提出證明方法，而扣案
    如附表3之編號2帳冊，雖極可疑仍有被告其他販賣毒品之記
    載，但均係數字及綽號，無從確認無疑，其內亦未有「寶兒
    」、「阿祥」、「阿凱」等人向被告購買毒品之明確記載，
    至於其他扣案物品，同亦無從為佐。至綽號「阿仁」部分，
    雖扣案帳冊內記載「阿仁、1月27日半錢糖2000」等語（見
    原審卷第134頁）、並有綽號「阿仁」之行動電話000000000
    0、0000000000號之記載（見原審卷第131頁反面），惟查綽
    號阿仁是否確有其人，尚未見公訴人指出證明之方法，而上
    開1月27日是否確係販賣毒品之時間，亦無法證明，又上開
    所載阿仁行動電話，是否確係阿仁者所有，該人是否係綽號
    「阿仁」，亦未見公訴人加以查證，並予傳訊調查，並指出
    證明方法，再者上開帳冊亦有記載「29日一錢4000」、「2
    錢8000」等語（見原審卷第134頁、第135頁反面），其記載
    方式雖有不同，然與被告所自陳半錢2千元，一錢4千元，2
    錢係8千元相符，何以此部分未據認被告販賣第2級毒品，而
    僅以糖即係安非他命，如無記載糖者，即非安非他命，而為
    不同之認定，故而無法僅被告於警詢中所陳：糖代表安非他
    命云云（見警一卷第3頁），遽以認定被告有於上開時間販
    賣甲基安非他命予綽號「阿仁」，是公訴意旨就此所為之證
    明仍未達於通常一般之人不致有所懷疑，而確信其為真實之
    程度，即有合理懷疑存在，故揆諸前開說明，即不得據為不
    利被告之認定。此外，復查無其他積極證據足資證明被告確
    有上開販賣毒品甲基安非他命予「寶兒」、「阿祥」、「阿
    仁」、「阿凱」等人之犯行。
四、綜上所述，公訴人未盡舉證責任，又無其他必要補強證據，
    故不足為被告有罪之積極證明，及其指出證明之方法，亦無
    從說服本院以形成被告有罪之心證，而難於達到一般人均不
    致有所懷疑而得確信其為真實之程度。此外，復查無其他證
    據，資為認定被告涉有上開罪嫌，惟因公訴人認此部分與前
    開起訴並經本院判決有罪部分，有連續犯裁判上一罪之關係
    ，故就此部分，爰不另為無罪之諭知，併此敘明。
參、適用之法律：依刑事訴訟法第369條第1項前段、第364條、
    第299條第1項，毒品危害防制條例第4條第2項、第18條第1
    項前段、第19條第1項，刑法第11條前段、第56條、第47條
    ，判決如主文。
本案經檢察官吳忠賢到庭執行職務。
中    華    民    國    95    年    2     月    21    日
                  刑事第五庭    審判長法  官  楊明章
                                      法  官  顏基典
                                      法  官  吳森豐
以上正本證明與原本無異。
如不服本判決，應於收受本判決後十日內向本院提出上訴書狀。
其未敘述上訴理由者並得於提起上訴後十日內向本院補提理由書
狀（均須按他造當事人之人數附繕本）「切勿逕送上級法院」。
                                      書記官  李梅菊
中    華    民    國    95    年    2     月    21    日
附錄法條：
毒品危害防制條例第4條第2項
製造、運輸、販賣第2級毒品者，處無期徒刑或7年以上有期徒刑
，得併科新臺幣7百萬元以下罰金。
附表1：被告丙○○販賣第二級毒品甲基安非他命之詳情。
┌─┬──────┬────────┬────┬──────┬────┐
│編│  販賣時間  │ 販  賣  地  點 │販賣次數│  販賣金額  │販賣對象│
│號│            │                │        │  (新臺幣)  │        │
├─┼──────┼────────┼────┼──────┼────┤
│1 │92年12月間某│麥寮鄉橋頭村某處│1次     │500元1次    │林楨凱  │
│  │日          │天橋下          │        │計500元     │        │
├─┼──────┼────────┼────┼──────┼────┤
│2 │93年1 月間  │斗六市區內某處│2次     │500元1次    │林楨凱  │
│  │            │虎尾鎮惠來里天│        │1000元1次   │        │
│  │            │  橋下          │        │共計1500元  │        │
├─┼──────┼────────┼────┼──────┼────┤
│3 │93年2 月間  │莿桐鄉○○ ○道縱│3次     │1000元2次   │乙○○  │
│  │            │貫路旁          │        │2000元1次   │        │
│  │            │                │        │共計4000元  │        │
└─┴──────┴────────┴────┴──────┴────┘
附表2：
┌──┬────┬──────────┬───────────────┐
│編號│物品名稱│數                量│備                          註│
├──┼────┼──────────┼───────────────┤
│1   │分裝袋  │1大袋共820個        │供分裝甲基安非他命販賣之用    │
├──┼────┼──────────┼───────────────┤
│2   │分裝鏟  │1支                 │同上                          │
├──┼────┼──────────┼───────────────┤
│3   │電子秤  │1台                 │同上                          │
├──┼────┼──────────┼───────────────┤
│4   │甲基安非│12包（含包裝袋12個）│依憲兵司令部刑事鑑識中心94年4 │
│    │他命    │，淨重16.8777 公克（│月18日 (94) 安鑑字第00707 號鑑│
│    │        │經取樣0.1575檢驗用罄│驗通知書之檢驗結果，有甲基安非│
│    │        │，餘16.7202 公克）。│他命之成分。                  │
└──┴────┴──────────┴───────────────┘
附表3：
┌──┬────┬──────────┬───────────────┐
│編號│物品名稱│數                量│備                          註│
├──┼────┼──────────┼───────────────┤
│1   │海洛因  │1包（毛重1.4公克）  │法務部調查局93年3 月30日調科壹│
│    │        │                    │字第160002227 號鑑定通知書檢驗│
│    │        │                    │結果為海洛因，另案處理（附於偵│
│    │        │                    │乙卷第39頁）。                │
├──┼────┼──────────┼───────────────┤
│2   │帳冊    │2本                 │為供連絡販賣毒品之電話及記帳  │
├──┼────┼──────────┼───────────────┤
│3   │黑袋子  │1個                 │                              │
├──┼────┼──────────┼───────────────┤
│4   │殘渣袋  │2個                 │                              │
├──┼────┼──────────┼───────────────┤
│5   │注射針筒│2支                 │                              │
├──┼────┼──────────┼───────────────┤
│6   │塑膠盒  │1個                 │                              │
├──┼────┼──────────┼───────────────┤
│7   │小皮包  │1個                 │                              │
├──┼────┼──────────┼───────────────┤
│8   │銀光盒子│1個                 │                              │
├──┼────┼──────────┼───────────────┤
│9   │酒精燈  │1個                 │                              │
├──┼────┼──────────┼───────────────┤
│10  │大衛杜夫│1個                 │                              │
│    │香菸盒  │                    │                              │
└──┴────┴──────────┴───────────────┘


司法院資訊處製作；財團法人民間司法改革基金會備份。
